【裁判字號】    99,審易,1147
【裁判日期】    991119
【裁判案由】    毒品危害防制條例
【裁判全文】
臺灣士林地方法院刑事判決            99年度審易字第1147號
公  訴  人  臺灣士林地方法院檢察署檢察官
被      告  李秋男
上列被告因違反毒品危害防制條例案件，經檢察官提起公訴（99
年度毒偵字第1039號），被告於準備程序中就被訴事實為有罪之
陳述，本院裁定改依簡式審判程序審理，並判決如下：
    主  文
李秋男施用第二級毒品，累犯，處有期徒刑捌月。
    事實及理由
一、本件犯罪事實及證據，除引用檢察官起訴書之記載（如附件
    起訴書）外，另更正並補充：(一)犯罪事實部分：李秋男前於
    民國87年間，因施用毒品案件，經依本院裁定送觀察、勒戒
    後，認無繼續施用毒品之傾向，於87年10月14日執行完畢釋
    放出所，並由臺灣士林地方法院檢察署檢察官以87年度偵字
    第8233號為不起訴處分確定；又因施用第一級毒品及連續施
    用第二級毒品案件，經依臺灣基隆地方法院89年度毒聲字第
    1665號裁定送觀察、勒戒後，認有繼續施用毒品之傾向，復
    經同法院以89年度毒聲字第1820號裁定令入戒治處所施以強
    制戒治，於90年6 月7 日經同法院以90年度毒聲字第776 號
    裁定停止戒治釋放出所，所餘戒治期間付保護管束，惟因違
    反保護管束應遵守事項情節重大，經同法院以90年度毒聲字
    第1337號裁定撤銷停止戒治令入戒治處所續行強制戒治，於
    91年7 月30日執行完畢接續執行有期徒刑之刑。刑責部分並
    經同法院以89年度訴字第666 號判決處有期徒刑7 月、5 月
    ，應執行有期徒刑10月確定；又因連續施用第二級毒品案件
    ，經臺灣臺北地方法院以91年度簡字第2163號判決處有期徒
    刑6 月確定；上開案件經接續執行，於92年8 月29日假釋出
    監，假釋期間付保護管束，至92年11月11日保護管束期滿未
    經撤銷，視為執行完畢。又因竊盜案件，經臺灣板橋地方法
    院以95年度易字第2496號判決處有期徒刑10月，減為有期徒
    刑5 月確定；又因施用第一級、第二級毒品案件，經本院以
    96年度訴字第201 號判決處有期徒刑10月、6 月，再經裁定
    各減為有期徒刑5 月、3 月確定；另因違反電信法、竊盜及
    搶奪等案件，經臺灣基隆地方法院以96年度訴字第561 號判
    決處有期徒刑4 月、5 月及1 年6 月，各減為有期徒刑2 月
    、2 月15日及9 月確定；前開各案經臺灣基隆地方法院以96
    年度聲字第869 號定應執行刑為有期徒刑1 年10月確定，於
    98年1 月15日縮刑期滿執行完畢（構成累犯）。詎其仍不知
    悔改，於前案觀察勒戒執行完畢釋放後5 年內再犯施用毒品
    罪，經法院判決有罪確定後，復基於施用第二級毒品甲基安
    非他命之犯意，於99年4 月13日晚上某時，在臺北縣汐止市
    ○○○路176 巷1 弄9 號住處內，以將甲基安非他命置於玻
    璃球內燃燒後吸食其產生煙霧之方式，施用第二級毒品甲基
    安非他命1 次。(二)證據清單部分：證據編號一證據清單欄「
    臺北縣政府警察局」之文字更正為「臺北市政府警察局」。
    (三)被告李秋男於本院準備程序期日及審理中自白不諱，核與
    起訴書所載之證據相符，足認被告上開任意性自白與事實相
    符，本件事證明確，被告犯行洵堪認定，應依法論科。
二、核被告所為，係犯毒品危害防制條例第10條第2 項之施用第
    二級毒品罪。被告於施用第二級毒品甲基安非他命前持有之
    低度行為為施用之高度行為所吸收，不另論罪。又被告有上
    述前科執行情形，此有臺灣高等法院被告前案紀錄表1 份在
    卷可考，其於前案有期徒刑執行完畢後，5 年以內故意再犯
    本件有期徒刑以上之罪，為累犯，應依法加重其刑。爰審酌
    被告曾因施用毒品案件經送觀察、勒戒及強制戒治，仍無法
    戒除毒癮，復多次觸犯施用毒品犯行，其中施用第二級毒品
    部分，除因連續施用第二級毒品案件，經法院各判處有期徒
    刑5 月、6 月外，又因施用第二級毒品案件，經本院以96年
    度訴字第201 號判決處有期徒刑6 月（減為有期徒刑3 月）
    ，以99年度審簡字第273 號判決處有期徒刑5 月，顯示其無
    戒絕之決心，又其施用毒品係傷害自身健康，所生危害非鉅
    ，且犯後已知坦承犯行，態度良好等一切情狀，量處如主文
    所示之刑，以示懲儆，公訴人求處有期徒刑11月，稍嫌過重
    。至被告施用上開毒品所用之玻璃球吸食器已為被告所丟棄
    ，業據被告於本院審理中供承明確，爰不予宣告沒收，附此
    敘明。
據上論斷，應依刑事訴訟法第273 條之1 第1 項、第299 條第1
項前段、第310 條之2 、第454 條，毒品危害防制條例第10條第
2 項，刑法第11條前段、第47條第1 項，判決如主文。
本案經檢察官江耀民到庭執行職務。
中    華    民    國    99    年    11    月    19    日
                  刑事第一庭法  官  雷雯華
以上正本證明與原本無異。
如不服本判決，應於收受判決後10日內向本院提出上訴書狀，並
應敘述具體理由。其未敘述上訴理由者，應於上訴期間屆滿後20
日內向本院補提理由書 (均須按他造當事人之人數附繕本)「 切
勿逕送上級法院」。
                            書記官  陳麗津
中    華    民    國    99    年    11    月    19    日
附錄本案論罪科刑法條全文：
毒品危害防制條例第10條第2 項：
施用第二級毒品者，處3 年以下有期徒刑。

司法院資訊處製作；財團法人民間司法改革基金會備份。
